臺灣高等法院臺中分院刑事判決
110年度上訴字第1968號

上  訴  人  
即  被  告  黃聖傑



選任辯護人  周仲鼎  律師
上  訴  人  
即  被  告  NGUYEN TRUONG AN (中文名:阮長安)




選任辯護人  賴祺元  律師（法扶律師）
上列上訴人等因違反毒品危害防制條例案件，不服臺灣臺中地方
法院110年度訴字第865號中華民國110年9月14日第一審判決（起
訴案號：臺灣臺中地方檢察署110年度偵字第8700號；併辦案號
：同署110年度偵字第17634、17635、17636號），提起上訴，本
院判決如下：
    主  文
上訴駁回。
    犯罪事實
一、NGUYEN TRUONGAN（中文名：阮長安，綽號「阿安」，Messe
    nger暱稱「Nguyen An」，越南籍，下稱阮長安）、黃聖傑
    （通訊軟體LINE暱稱「尼莫」）均明知愷他命係毒品危害防
    制條例第2條第2項第3款所列管之第三級毒品，不得非法販
    賣，竟各基於意圖營利販賣第三級毒品愷他命之犯意，而為
    以下之行為：
　㈠阮長安於民國110年1月31日14時44分前之某時，以不詳廠牌
    之行動電話使用通訊軟體Messenger與NGO THI MY HUYEN（
    中文名：吳氏美玄，越南籍，下稱吳氏美玄）聯絡毒品交易
    事宜後，於110年1月31日14時44分許，在臺中市○區○○○街00
    0號東協廣場，以新臺幣（下同）6,500元之價格，販賣並交
    付愷他命2包與吳氏美玄，並當場收受6,500元價金，而完成
    交易。
　㈡黃聖傑於110年3月3日某時許，以如附表二編號2所示行動電
    話使用通訊軟體LINE與TRUONG VAN LY(中文名：張文李，越
    南籍，下稱張文李)聯絡毒品交易事宜後，於同日21時30分
    許，在臺中市○○區○○路000巷00號之張文李居所，以9,500元
    之價格，販賣並交付愷他命3包與張文李，而完成交易，並
    約定張文李應於同月4日21時許將購毒價金交付給黃聖傑，
    後因黃聖傑、張文李均遭警查獲，黃聖傑因而未收受上開購
    毒價金9,500元。
　㈢俟吳氏美玄為警查獲持有第三級毒品愷他命，遂供出毒品來
    源為阮長安，並與警方配合，而於110年3月3日某時許，透
    過通訊軟體Messenger聯繫阮長安，佯裝欲向阮長安購買10,
    000元之愷他命，而相約在臺中市○○區○○路000號統一超商○○
    門市見面。嗣阮長安於同年3月4日20時53分許依約抵達上開
    交易地點時，將其先前向張文李所購得之愷他命3包交付吳
    氏美玄，並收取吳氏美玄交付之10張千元道具鈔，即遭現場
    埋伏之員警當場查獲而未遂，並扣得如附表二編號7至9所示
    之物，復經警依阮長安之供述先後循線查獲張文李、黃聖傑
    ，並經張文李、黃聖傑同意搜索，分別扣得如附表二編號3
    至6及如附表二編號2所示之物，因而查悉上情（張文李被訴
    販賣第三級毒品部分，業經原審法院判處罪刑確定）。
二、案經臺灣臺中地方檢察署檢察官指揮臺中市政府警察局第二
    分局報告該署檢察官偵查起訴。
    理  由
一、證據能力
  ㈠刑事訴訟法第159條之5規定：「被告以外之人於審判外之陳
    述，雖不符前四條之規定，而經當事人於審判程序同意作為
    證據，法院審酌該言詞陳述或書面陳述作成時之情況，認為
    適當者，亦得為證據。」、「當事人、代理人或辯護人於法
    院調查證據時，知有第159條第1項不得為證據之情形，而未
    於言詞辯論終結前聲明異議者，視為有前項之同意。」其立
    法意旨在於傳聞證據未經當事人之反對詰問予以核實，原則
    上先予排除，惟若當事人已放棄詰問或未聲明異議，基於證
    據資料愈豐富，愈有助於真實發現之理念，且強化言詞辯論
    原則，法院自可承認該傳聞證據例外擁有證據能力。經查，
    以下本案所引用被告以外之人於審判外之言詞或書面陳述之
    證據能力，檢察官、上訴人即被告（下稱被告）黃聖傑、阮
    長安及其等之選任辯護人於本院審理時均同意有證據能力（
    見本院卷第122至126、215頁），本院審酌前開證據作成或
    取得狀況，均無非法或不當取證之情事，亦無顯不可信之情
    況，且與待證事實具有關連性，依刑事訴訟法第159條之5第
    1項規定，自具有證據能力。
  ㈡刑事訴訟法第159條至第159條之5有關傳聞法則之規定，乃對
    於被告以外之人於審判外之言詞或書面陳述所為之規範；至
    非供述證據之書證及物證，其中書證部分若以該書面證據本
    身物體之存在或不存在作為證據者，係屬物證，性質上並非
    供述證據，應無傳聞法則規定之適用，如該非供述證據非出
    於違法取得，即不能謂其無證據能力。經查，本判決下列所
    引用之非供述證據，與本案待證事實具有關聯性，亦查無違
    法取得之情形，且檢察官、被告2人及其等之選任辯護人亦
    未爭執其證據能力，自得作為本案之證據。
二、認定犯罪事實所憑之證據及理由
　㈠上揭犯罪事實，業據被告阮長安、黃聖傑於警詢、偵訊、本
    院準備程序及審理時均坦承不諱（阮長安部分，見偵8700號
    卷第55至67、331至333頁，原審卷第261、413頁，本院卷第
    75、121頁；黃聖傑部分，見偵8700號卷第361至371、381至
    383頁，原審卷第202、413頁，本院卷第121、224頁），核
    與證人即購毒者吳氏美玄、張文李於警詢及偵訊時證述之情
    節相符（吳氏美玄部分，見他卷第24至26、9至10頁，偵870
    0號卷第317至318頁；張文李部分，見偵8700號卷第31至39
    、345至346頁），復有臺中市政府警察局第二分局指認犯罪
    嫌疑人紀錄表、真實姓名對照表、通訊軟體對話翻拍照片及
    對話譯文、被告黃聖傑之自願受搜索同意書、臺中市政府警
    察局第二分局搜索、扣押筆錄、扣押物品目錄表、被告阮長
    安之自願受搜索同意書、臺中市政府警察局第二分局搜索、
    扣押筆錄、扣押物品目錄表、贓物認領保管單暨照片、查獲
    被告2人之現場暨毒品檢驗照片（見偵8700號卷第43、45、7
    1、73、85、87、97至113、195至201、203至213、117至127
    、145至155、159、161、215至235頁），及扣案如附表二編
    號2至9所示之物可佐。而扣案如附表二編號7所示之晶體，
    經檢驗均為第三級毒品愷他命，亦有衛生福利部草屯療養院
    110年3月16日草療鑑字第1100300123號鑑驗書、衛生福利部
    草屯療養院110年3月16日草療鑑字第1100300122號鑑驗書存
    卷可參（見偵8700號卷第469頁）。足徵被告2人之自白與事
    實相符，而堪採信。
　㈡販賣毒品係政府嚴予查緝之違法行為，且可任意分裝或增減
    其分量，各次買賣之價格，當亦各有差異，隨供需雙方之資
    力、關係之深淺、需求之數量、貨源之充裕與否、販賣者對
    於資金之需求如何及殷切與否，以及政府查緝之態度，進而
    為各種不同之風險評估，而為機動性之調整，因之販賣之利
    得，除經坦承犯行，或帳冊價量均記載明確外，委難察得實
    情，是縱未確切查得販賣賺取之實際差價，但除別有事證，
    足認係按同一價格轉讓，確未牟利之情形外，尚難執此認非
    法販賣之事證有所不足，致知過坦承者難辭重典，飾詞否認
    者反得逞僥倖，而失情理之平。況販賣者從各種「價差」或
    「量差」或係「稀釋純度」謀取利潤方式，或有差異，然其
    所圖利益之非法販賣行為目的，則屬相同，並無二致；衡諸
    毒品取得不易，量微價高，依一般社會通念以觀，凡為販賣
    之不法勾當者，倘非以牟利為其主要誘因及目的，應無甘冒
    被查緝法辦重刑之危險，平白無端義務為該買賣之工作，是
    其販入之價格必較售出之價格低廉，而有從中賺取買賣差價
    牟利之意圖及事實，應屬符合論理法則且不違背社會通常經
    驗之合理判斷。經查，被告黃聖傑與證人張文李、被告阮長
    安與證人吳氏美玄，均無特殊情誼或至親關係，竟為交付毒
    品不辭勞費接洽毒品上游或來回奔波，若非有利可圖，被告
    等殆無甘冒被查緝重罰之風險，親自出面將毒品愷他命以平
    價交付上開購毒者之可能。是揆諸上開說明，足徵本件被告
    2人各自所為之犯行，確有從中賺取價差或量差而牟利之意
    圖，其主觀上確係基於營利之意圖而販賣毒品甚明。
　㈢綜上所述，被告2人各自販賣第三級毒品之犯行，均事證明確
    ，堪以認定，均應依法論科。
三、論罪科刑
  ㈠按刑法上所謂陷害教唆，係指行為人原無犯罪之意思，純因
    具有司法警察權者之設計誘陷，以唆使其萌生犯意，待其形
    式上符合著手於犯罪行為之實行時，再予逮捕者而言。此種
    「陷害教唆」，因行為人原無犯罪之意思，具有司法警察權
    者復伺機逮捕，係以不正當手段入人於罪，尚難遽認被陷害
    教唆者成立犯罪；至刑事偵查技術上所謂之「釣魚」者，則
    指對於原已犯罪或具有犯罪故意之人，司法警察於獲悉後為
    取得證據，以設計引誘之方式，佯與之為對合行為，使其暴
    露犯罪事證，待其著手於犯罪行為之實行時，予以逮捕、偵
    辦者而言。後者因犯罪行為人主觀上原即有犯罪之意思，倘
    客觀上又已著手於犯罪行為之實行時，自得成立未遂犯，與
    「陷害教唆」情形迥然有別（最高法院101年度台上字第325
    3號判決意旨參照）。經查，被告阮長安所為如犯罪事實一㈢
    部分，證人吳氏美玄雖係因同意配合警方查緝，經警授意以
    通訊軟體Messenger與被告阮長安聯絡並佯稱欲購買第三級
    毒品愷他命，然細核被告阮長安與證人吳氏美玄之對話訊息
    ，於證人吳氏美玄傳送「哥，你還有嗎」、「1G（6小包）
    多少？」時，被告阮長安即表示「我幫你問」、「你要多少
    ？」、「大約新臺幣3500元以下」，隨後2人達成價格與數
    量之合意，並相約毒品交易之時間、地點等節，此有被告阮
    長安與證人吳氏美玄之Messneger對話紀錄擷圖在卷可稽（
    見偵8700號卷第97至107頁）。足見被告阮長安確係甫經證
    人吳氏美玄傳送訊息，即能理解證人吳氏美玄欲購買愷他命
    ，且在其等商談毒品交易事宜之過程中，均未見被告阮長安
    有何推託、拒絕販賣毒品之意，而可認被告阮長安與證人吳
    氏美玄於本件案發時，本即有販賣第三級毒品愷他命之犯意
    ，是員警以此方式誘使被告阮長安出面交易毒品，再由警方
    伺機加以逮捕，並非刑法上所謂「陷害教唆」，而屬刑事偵
    查技術上所謂之「釣魚」。又被告阮長安主觀上既有販賣毒
    品之意思，客觀上又已著手於販賣行為，縱因證人吳氏美玄
    自始無購買毒品之真意，且該次買賣係於員警掌控下而無實
    現之可能，惟依前開說明，仍應成立未遂犯。
  ㈡核被告黃聖傑就犯罪事實一㈡所為，係犯毒品危害防制條例第
    4條第3項之販賣第三級毒品罪；被告阮長安就犯罪事實一㈠㈢
    所為，分別係犯毒品危害防制條例第4條第3項之販賣第三級
    毒品罪及同條例第4條第6項、第3項之販賣第三級毒品未遂
    罪。又持有第三級毒品之數量需達純質淨重5公克以上，始
    為毒品危害防制條例第11條5項處罰之行為，本案並無積極
    證據足認被告2人為供販賣而持有之第三級毒品愷他命純質
    淨重已達5公克以上，則其前述持有第三級毒品愷他命之行
    為，尚屬不罰，而無應敘及持有之低度行為應為販賣之高度
    行為所吸收之問題，附此說明。再被告阮長安就上開販賣第
    三級毒品既遂罪及販賣第三級毒品未遂罪之犯行，犯意有別
    ，行為互殊，應予分論併罰。
  ㈢臺灣臺中地方檢察署檢察官以110年度偵字第17634、17635、
    17636號移送併辦意旨書移送併辦審理之犯罪事實，與本案
    起訴之犯罪事實為事實上同一之案件，本院自應併予審酌。
  ㈣刑之減輕
  1.被告2人於偵查及審理中就其等所犯上開犯行均自白不諱，
    已如前述。是自應依毒品危害防制條例第17條第2項規定，
    就被告2人上開犯行，減輕其刑。
  2.被告阮長安就如犯罪事實一㈢所示之犯行，係已著手於犯罪
    之實行而不遂，為未遂犯，衡其行為尚未致生毒品流通之危
    害，情節較既遂者輕微，爰依刑法第25條第2項及第70條規
    定，遞減其刑。
  3.按犯毒品危害防制條例第4條至第8條、第10條或第11條之罪
    ，供出毒品來源，因而查獲其他正犯或共犯者，減輕或免除
    其刑，毒品危害防制條例第17條第1項定有明文。經查，被
    告阮長安犯如犯罪事實一㈢所示之犯行為警查獲後，供稱其
    販賣毒品來源係證人張文李，且證人張文李確因販賣第三級
    毒品之犯行，經檢察官提起公訴，且起訴書亦記載「本件依
    被告阮長安之供述查獲被告張文李，請依毒品危害防制條例
    第17條第1項規定對被告阮長安減輕其刑。」等情，有本案
    起訴書、臺中市政府警察局第二分局110年7月2日中市警二
    分偵字第1100028039號函及臺灣臺中地方檢察署110年7月12
    日中檢謀誠110偵8700字第1109066151號函在卷可考（見原
    審卷第9至13、181、209頁）。足見被告阮長安供出其販賣
    毒品來源後，已促使偵查犯罪之公務員據以偵辦，且確實查
    獲毒品來源並予以起訴，是就被告阮長安所為如犯罪事實欄
    一㈢所示販賣第三級毒品未遂罪，應依毒品危害防制條例第1
    7條第1項及刑法第71條第2項規定再依法遞減之。又被告阮
    長安於原審審理時供稱：伊於110年1月31日販賣給吳氏美玄
    的毒品，是年初時伊女友生日派對時，伊向越南籍朋友取得
    ，但該名朋友已經回越南等語（見原審卷第412頁），故被
    告阮長安所為犯罪事實一㈠販賣第三級毒品犯行，自無從依
    上開規定減免其刑，併予敘明。
  4.至被告黃聖傑雖於警詢時供稱：其所為犯罪事實欄一㈡販賣
    第三級毒品犯行之毒品來源是「峰哥」等語（見偵8700號卷
    第369頁）。然並無因被告黃聖傑供出毒品來源因而查獲其
    他共犯或正犯等節，有臺中市政府警察局第二分局110年7月
    2日中市警二分偵字第1100028039號函及臺灣臺中地方檢察
    署110年7月12日中檢謀誠110偵8700字第1109066151號函在
    卷可查（見原審卷第181、209頁），被告黃聖傑自無毒品危
    害防制條例第17條第1項之減免其刑規定之適用，亦附此敘
    明。
  5.復按刑之量定，為求個案裁判之妥當性，法律固賦予法院裁
    量權，但此項裁量權之行使，除應依刑法第57條規定，審酌
    行為人及其行為等一切情狀，為整體之評價，並應顧及比例
    原則與平等原則，使罪刑均衡，輕重得宜，以契合社會之法
    律感情。又刑法第59條規定犯罪之情狀可憫恕者，得酌量減
    輕其刑，其所謂「犯罪之情狀」，與同法第57條規定科刑時
    應審酌之一切情狀，並非有截然不同之領域，於裁判上酌減
    其刑時，應就犯罪一切情狀（包括第57條所列舉之10款事項
    ），予以全盤考量，審酌其犯罪有無可憫恕之事由（即有無
    特殊之原因與環境，在客觀上足以引起一般同情，以及宣告
    法定最低度刑，是否猶嫌過重等等），以為判斷（最高法院
    95年度台上字第6157號判決意旨參照）。又按刑法第59條之
    減輕其刑，係裁判上之減輕，必以犯罪之情狀可憫恕，認為
    宣告法定最低度之刑猶嫌過重者，始有其適用；如別有法定
    減輕之事由，應先依法定減輕事由減輕其刑後，猶嫌過重時
    ，始得為之；若有二種以上法定減輕事由，仍應先依法定減
    輕事由遞減其刑後，猶嫌過重時，始得再依刑法第59條規定
    酌減其刑（最高法院88年度台上字第1862號判決意旨可資參
    照）。經查，被告2人無犯罪前科，於犯罪事實一㈡㈢復無任
    何犯罪所得等情，已如前述，顯見其2人所為不可與長期、
    大量販賣毒品之毒梟相比。惟毒品戕害國人健康，且嚴重影
    響社會治安，故政府立法嚴禁販賣毒品，並以高度刑罰來遏
    止毒品氾濫之問題，其等竟無視國家對於杜絕毒品危害之禁
    令而仍為前揭犯行，可見其等犯罪之動機、目的、手段及造
    成之危害實屬可責，且其等所犯本案販賣第三級毒品罪，經
    分別依刑法第25條第2項、毒品危害防制條例第17條第2項、
    同條第1項規定減輕其刑後，被告黃聖傑及被告阮長安就犯
    罪事實一㈠部分，其等有期徒刑之最低處斷刑為3年6月、被
    告阮長安就犯罪事實一㈢部分有期徒刑之最低處斷刑為7月，
    相較於其他販賣毒品罪所定之法定刑度，並非甚重。是可認
    對其2人可判處之刑度，依一般國民正當法律感情，尚難認
    有情輕法重而顯可憫恕之處，自無適用刑法第59條規定酌量
    減輕其刑之餘地。是被告2人及其等之辯護人請求依刑法第5
    9條為被告2人減輕其刑，委無可採，併予說明。
四、本院之判斷
　㈠原審認被告以犯罪事證明確，適用毒品危害防制條例第4條第
    3項、第6項、第17條第1項、第2項、第19條第1項，刑法第1
    1條、第25條第2項、第51條第5款、第38條第1項、第38條之
    1第1項前段、第3項等規定，審酌被告2人均明知毒品對施用
    者之危害甚深，竟仍販賣第三級毒品愷他命，助長他人施用
    毒品成癮之惡習，戕害他人身心健康，惟念及被告等均無前
    科，素行尚佳，有臺灣高等法院被告前案紀錄表在卷足憑，
    其2人就本案犯行自白不諱，且被告阮長安供出毒品來源配
    合警方查獲，顯有悔意，兼衡其等犯罪之動機、目的、所生
    危害、及其自述之學歷、職業、家庭經濟生活狀況等一切情
    狀，分別量處被告黃聖傑有期徒刑3年10月、被告阮長安應
    執行有期徒刑4年，並說明：1.依被告阮長安犯罪之情狀，
    已不宜在我國繼續居留，爰依刑法第95條規定，併諭知被告
    阮長安應於刑之執行完畢或赦免後，驅逐出境；2.扣案如附
    表二編號7所示之物及其外包裝袋均係違禁物，應依刑法第3
    8條第1項之規定諭知沒收，惟鑑驗耗損之毒品既已滅失，自
    無庸為沒收之諭知；2.扣案如附表二編號2、8所示之物，分
    別係供被告黃聖傑、阮長安販賣本件第三級毒品所用之物，
    應依毒品危害防制條例第19條第1項規定宣告沒收，被告黃
    聖傑遭查扣之如附表二編號1所示行動電話，則與本案犯罪
    無關連性，爰不予宣告沒收；3.被告阮長安為如犯罪事實一
    ㈠所示販賣第三級毒品犯行之犯罪所得6,500元，應依刑法第
    38條之1第1項前段、第3項規定宣告沒收，於全部或一部不
    能沒收或不宜執行沒收時，追徵其價額；4.被告阮長安所為
    如犯罪事實一㈠所示販賣第三級毒品犯行所使用未扣案之不
    詳廠牌行動電話1支，未經扣案，欠缺刑法上之重要性，爰
    依刑法第38條之2第2項規定，不予宣告沒收或追徵；5.扣案
    附表二編號9所示之道具鈔票顯非犯罪所得、被告黃聖傑於
    本件尚未取得犯罪所得，自無應予沒收、追徵之問題等情。
    經核原判決認事用法均無違誤，量刑亦屬妥適，應予維持。
　㈡被告黃聖傑上訴及辯護意旨雖提出相關證明及書信並稱：其
    從小因父親之狀況而生活不佳，高中時父親自殺而負起照顧
    弟妹責任，此次是因女友懷孕為籌措手術等費用，年輕識淺
    、一時失慮而為本件犯行，並非為圖生活安逸，且其並無前
    科，犯後已坦承犯行，姑姑、妹妹和女友也寫信為其求情，
    目前在工作承擔照顧弟妹之責任，祖父母年事已高，希望有
    時間陪伴、孝順他們，原審量刑過重，請求適用刑法第59條
    規定並從輕量刑等語（見本院卷第36、110至112、121、133
    至182、227、235至260頁，其中上訴意旨請求適用第17條第
    2項部分，原判決已有適用並予以減刑，此部分尚有誤會，
    附此敘明）；被告阮長安上訴及辯護意旨雖稱：其已坦承犯
    行，請求適用刑法第59條規定從輕量刑等語（見本院卷第29
    、121、184至185、228頁）。惟按刑之量定，為求個案裁判
    之妥當性，法律賦予法院裁量之權。量刑輕重，屬為裁判之
    法院得依職權自由裁量之事項，苟其量刑已以行為人之責任
    為基礎，並斟酌刑法第57條各款所列情狀，在法定刑度內，
    酌量科刑，如無偏執一端，致明顯失出失入情形，上級審法
    院即不得單就量刑部分遽指為不當或違法。本件原審已詳述
    被告2人不適用刑法第59條規定之理由，並經本院補充如上
    ，且原審參酌被告2人犯罪之動機、目的、所生危害、及被
    告2人自述之學歷、職業、家庭經濟生活狀況等一切情狀（
    見原審判決書第10頁）後對被告2人所處之刑，並無違反法
    律規定或公平、比例及罪刑相當原則而有不適當之情事等情
    ，業經本院敘述如前。被告2人上訴意旨復執前詞提起本件
    上訴，其等上訴均核無理由，應予駁回（至原判決雖未就被
    告阮長安部分敘明定應執行刑之審酌事由，惟本院考量刑罰
    邊際效應隨刑期而遞減及行為人所生痛苦程度隨刑期而遞增
    之情形、被告復歸社會之可能性等整體非難評價等情狀，認
    原審所定之應執行刑並無不當，自無庸撤銷改判，併此敘明
    ）。
據上論斷，應依刑事訴訟法第368條，判決如主文。
本案經檢察官黃鈺雯提起公訴，檢察官陳立偉到庭執行職務。　
中　　華　　民　　國　　111 　年　　1 　　月　　12　　日
            刑事第四庭    審判長法　官  蔡  名  曜
　　　　　　　　　　　　        法　官  林  宜  民
　　　　　　　　　　　　　      法　官  邱  鼎  文
以上正本證明與原本無異。
如不服本判決應於收受送達後20日內向本院提出上訴書狀，其未
敘述上訴理由者，並得於提起上訴後20日內向本院補提理由書（
均須按他造當事人之人數附繕本）「切勿逕送上級法院」。因疫
情而遲誤不變期間，得向法院聲請回復原狀。

                                書記官  陳  宜  屏
　　　　　　　　　　　　　　　　
中　　華　　民　　國　　111 　年　　1 　　月　　12　　日
附錄論罪科刑法條：
毒品危害防制條例第4條
製造、運輸、販賣第一級毒品者，處死刑或無期徒刑；處無期徒
刑者，得併科新臺幣3千萬元以下罰金。
製造、運輸、販賣第二級毒品者，處無期徒刑或10年以上有期徒
刑，得併科新臺幣1千5百萬元以下罰金。
製造、運輸、販賣第三級毒品者，處7年以上有期徒刑，得併科
新臺幣1千萬元以下罰金。
製造、運輸、販賣第四級毒品者，處5年以上12年以下有期徒刑
，得併科新臺幣5百萬元以下罰金。
製造、運輸、販賣專供製造或施用毒品之器具者，處1年以上7年
以下有期徒刑，得併科新臺幣1百50萬元以下罰金。
前五項之未遂犯罰之。

附表一

編號 被告 犯罪事實 主文（原判決主文） 1 阮長安 犯罪事實一㈠ 阮長安犯販賣第三級毒品罪，處有期徒刑參年捌月。未扣案之犯罪所得新臺幣陸仟伍佰元沒收，於全部或一部不能沒收或不宜執行沒收時，追徵其價額。 2 黃聖傑 犯罪事實一㈡ 黃聖傑犯販賣第三級毒品罪，處有期徒刑參年拾月。扣案如附表二編號2所示之物沒收。 3 阮長安 犯罪事實一㈢ 阮長安犯販賣第三級毒品未遂罪，處有期徒刑拾壹月。扣案如附表二編號7、8所示之物沒收。 
 
附表二
 
編號 物品名稱 數量 備註 1. IPHONE 8 PLUS手機（IMEI：000000000000000號；門號0000000000號） 1支 與本案犯罪無關 2. IPHONE 8 PLUS手機（IMEI：000000000000000號；門號0000000000號） 1支 供被告黃聖傑販賣第三級毒品所用之物 3. 愷他命 1包 經送衛生福利部草屯療養院檢驗，驗出第三級毒品愷他命（驗前淨重0.2752公克，驗餘淨重0.2676公克，見偵8700號卷第470頁），乃查獲另案被告張文李販賣第三級毒品所剩餘之毒品 4. 分裝袋 1批 供另案被告張文李販賣第三級毒品所用之物 5. 電子磅秤 1臺 供另案被告張文李販賣第三級毒品所用之物 6. IPHONE XS MAX手機（IMEI：000000000000000號；門號0000000000號） 1支 供另案被告張文李販賣第三級毒品所用之物 7. 愷他命 3包 送驗晶體3包（總毛重2.82公克），送驗單位指定鑑驗編號1之晶體1包，檢出第三級毒品愷他命（驗前淨重0.7339公克，驗餘淨重0.7291公克，見偵8700號卷第469頁），乃查獲被告阮長安如犯罪事實一㈢所示販賣第三級毒品未遂之毒品 8. IPHONE 12 PRO手機（IMEI：000000000000000號；門號0000000000號） 1支 供被告阮長安販賣第三級毒品所用之物 9 新臺幣1千元誘捕道具鈔 10張 被告阮長安身上扣得，已發還警方（見偵8700號卷第159頁）